臺灣臺中地方法院刑事判決　　　　　　　96年度訴字第1179號
公　訴　人　臺灣臺中地方法院檢察署檢察官
被　　　告　乙○○
　　　　　　　　　　（另案在臺灣臺中監獄執行中）
上列被告因偽造文書等案件，經檢察官提起公訴（九十六年度偵
字第五Ｏ六五號），被告於準備程序就被訴事實為有罪之陳述，
經本院合議庭裁定改行簡式審判程序審理，判決如下：
    主    文
乙○○行使偽造私文書，足以生損害於公眾及他人，累犯，處有
期徒刑壹年，於變造之「甲○○」國民身分證上所貼之乙○○照
片壹張，沒收；又行使偽造私文書，足以生損害於公眾及他人，
累犯，處有期徒刑伍月，偽造之「甲○○」印章壹枚、於九十五
年九月十一日「請領健保卡申請書」之申請人簽章欄內偽造之「
甲○○」印文壹枚、冒用「甲○○」名義之健保ＩＣ卡壹枚，均
沒收；又行使變造之國民身分證，足以生損害於公眾及他人，累
犯，處有期徒刑月，於變造之「甲○○」國民身分證上所貼之
乙○○照片壹張，沒收；又明知為不實之事項，而使公務員登載
於職務上所掌之公文書，足以生損害於公眾及他人，累犯，處有
期徒刑肆月；又以詐術得財產上不法之利益，累犯，處有期徒刑
陸月，冒用「甲○○」名義之健保ＩＣ卡壹枚，沒收；又以詐術
得財產上不法之利益，累犯，處有期徒刑肆月，冒用「甲○○」
名義之健保ＩＣ卡壹枚，沒收；又以詐術得財產上不法之利益，
累犯，處有期徒刑月，冒用「甲○○」名義之健保ＩＣ卡壹枚
，沒收；又以詐術得財產上不法之利益，累犯，處有期徒刑月
，冒用「甲○○」名義之健保ＩＣ卡壹枚，沒收。應執行有期徒
刑貳年肆月，於變造之「甲○○」國民身分證上所貼之乙○○照
片壹張、冒用「甲○○」名義之健保ＩＣ卡壹枚、偽造之「甲○
○」印章壹枚、於九十五年九月十一日「請領健保卡申請書」之
申請人簽章欄內偽造之「甲○○」印文壹枚，均沒收。
    犯罪事實
一、乙○○曾於民國八十年間因殺人未遂等案件，經臺灣高等法
    院臺中分院判處有期徒刑十年確定，於八十四年二月十六日
    假釋出監，復於八十九年六月二十三日因背信案件遭臺灣臺
    東地方法院檢察署檢察官起訴，於九十二年間經臺灣臺東地
    方法院判處有期徒刑四月確定，於九十三年二月十六日以易
    科罰金執行完畢，而前開假釋亦經撤銷，應執行殘刑有期徒
    刑五年九月二十五日，乙○○拒不到案而遭臺灣臺中地方法
    院檢察署發布通緝。詎乙○○猶不知悔改，於九十四年一月
    間某日，在臺東縣臺東市海濱公園附近拾獲甲○○所遺失之
    國民身分證一張，其因病痛纏身，且為規避警方之緝捕，竟
    意圖為自己不法之所有，加以侵占入己（侵占遺失物之追訴
    權時效已完成），復基於行使偽變造國民身分證之犯意，隨
    即在其花蓮縣美崙鄉○○○○街七十八號租屋處，以將其自
    己照片換貼在上開甲○○國民身分證上之方式，變造貼有其
    照片之國民身分證一枚，足以生損害於甲○○及內政部對於
    國民身分證管理之正確性；又基於行使變造國民身分證、行
    使偽造私文書、使公務員登載不實文書之犯意，委由不知情
    之房東陳慧莉於九十四年一月十八日，持前開變造之國民身
    分證，以甲○○生病為由，填載以甲○○名義之「請領健保
    卡申請書」，用以表示甲○○本人因遺失申請補發健保ＩＣ
    卡之意思，而偽造「請領健保卡申請書」私文書，並檢附前
    開變造之甲○○國民身分證，代為向中央健康保險局（以下
    簡稱健保局）聯合服務中心申請領用不黏貼照片之健保ＩＣ
    卡，致健保局受委託處理健保業務之承辦公務員，誤信係甲
    ○○因病無法親自辦理而委託他人申辦，因而將甲○○申請
    健保ＩＣ卡之不實事項登載於職務上所掌管之公文書，並核
    發「甲○○」名義之健保ＩＣ卡一枚（未扣案）予乙○○，
    足以生損害於甲○○及健保局對於健保ＩＣ卡核發管理之正
    確性；而乙○○於取得上開健保ＩＣ卡後，因需長期洗腎及
    看病，即基於意圖為自己不法利益之概括犯意，於九十四年
    一月二十日起（如附表編號一）至九十五年六月一日止（如
    附表編號四十三）之期間內，先後持冒用甲○○名義之健保
    ＩＣ卡，前往如附表所示之花蓮慈濟醫院、臺東陳明正內科
    、花蓮嘉恩診所、屏東李世賢診所、臺北縣蘆洲集賢醫院、
    屏東枋寮醫院及高雄長庚醫院等醫療院所就診及住院（詳如
    附表編號一至編號四十三所示），而行使上開冒用甲○○名
    義之健保ＩＣ卡，及向上開醫療院所詐取醫療服務，而上開
　　醫療院所亦因而陷於錯誤，誤以為乙○○即為「甲○○」本
  　人而提供診療及醫藥服務予乙○○，再由醫療院所向健保局
    請領健保給付，致上開醫療院所及健保局受有損害。又乙○
    ○於九十五年九月間，復因上開冒用「甲○○」名義申辦之
    健保ＩＣ卡遺失，而在不詳處所，委由不知情之成年刻印業
    者偽造「甲○○」之印章一枚（未扣案），於九十五年九月
    十一日，在屏東縣枋寮鄉○○村○○路一百三十九號之枋寮
    醫院內，填寫並蓋用偽造之「甲○○」印章於「請領健保卡
    申請書」申請人簽章欄內，用以表示甲○○本人因遺失申請
    補發健保ＩＣ卡之意思，因而偽造「請領健保卡申請書」私
    文書，並檢附前開變造之甲○○國民身分證影本，以郵寄方
    式，向健保局郵寄申請領用黏貼其照片之健保ＩＣ卡而行使
    之，致健保局受委託處理健保業務之承辦公務員誤信係甲○
    ○本人郵寄申辦，因而將甲○○申請健保ＩＣ卡之不實事項
    登載於職務上所掌管之公文書，並核發「甲○○」名義之健
    保ＩＣ卡一枚（已扣案）予乙○○，足以生損害於甲○○及
    健保局對於健保ＩＣ卡核發管理之正確性。另乙○○於九十
    五年七月一日起（如附表編號四四）至九十五年十二月十八
    日止（如附表編號五九），復另行意圖為自己不法之利益，
    多次持前開冒用甲○○名義之健保ＩＣ卡（九十五年九月十
    一日申請核發後即持新核發之健保ＩＣ卡）前往如附表所示
    之屏東枋寮醫院、臺東林燦城診所、臺東張建中外科及臺東
    育生小兒科等醫療院所就診（詳如附表編號四四至編號五九
    所示），而行使上開冒用甲○○名義之健保ＩＣ卡，並接續
    多次向屏東枋寮醫院、張建中外科詐取醫療服務，及各一次
    向林燦城診所、育生小兒科詐取醫療服務，而上開醫療院所
    亦因而陷於錯誤，誤以為乙○○即為「甲○○」本人而提供
    診療及醫藥服務予乙○○，再由醫療院所向健保局請領健保
    給付，致上開醫療院所及健保局受有損害。嗣因健保局接獲
    甲○○本人檢舉其遭人冒用其名義請領健保卡就醫，經警會
    同健保局人員於九十五年十二月二十一日中午十二時許，在
    屏東枋寮醫院查獲正持冒用甲○○名義之健保ＩＣ卡就醫之
    乙○○，並扣得乙○○變造之「甲○○」國民身分證一枚及
    冒用「甲○○」名義申領核發之健保ＩＣ卡一枚。
二、案經甲○○訴由屏東縣警察局枋寮分局報請臺灣臺中地方法
    院檢察署檢察官偵查起訴。
    理　　由
一、訊據被告乙○○對於上開犯罪事實坦承不諱，核與證人甲○
    ○、胡正強（健保局人員）於警詢時證述之情節相符，並有
    被告於九十五年九月十一日所填載之「請領健保ＩＣ卡申請
    表」影本一份、中央健康保險局東區分局九十六年一月二十
    二日健保東費字第0960037034號函及所附被告於九十四年一
    月十八日之「請領健保ＩＣ卡申請表」影本一份及中央健康
    保險局保險對象門診就醫記錄明細表一份附於偵查卷可稽，
    復有扣案之變造國民身分證一枚、健保局核發印有被告照片
    之冒用甲○○名義之健保ＩＣ卡一枚可資佐證。查被告變造
    甲○○之國民身分證供己使用，足以生損害於甲○○及內政
    部對於國民身分證管理之正確性；又其偽造甲○○之印章、
    印文及偽造甲○○名義之「請領健保卡申請書」私文書，並
    使健保局受委託承辦健保業務之公務員誤信係甲○○本人所
    申辦，因而將甲○○申請健保ＩＣ卡之不實事項登載於職務
    上所掌管之公文書，足以生損害於甲○○及健保局對於健保
    ＩＣ卡核發管理之正確性；及被告向如附表所示之醫療院所
    詐取醫療服務，其有為自己不法利益之意圖。被告之自白核
    與事實相符，事證明確，其犯行洵堪認定。
二、按無制作權人捏造他人名義制作文書者，為偽造私文書，而
    於「請領健保卡申請書」上之姓名資料欄填載他人姓名資料
    ，應非偽造署押之意，被告委由不知情之房東陳慧莉提出載
    有甲○○本人之姓名等資料之「請領健保卡申請書」，雖未
    在該文書上偽造「甲○○」之署押，然被告並無權制作該以
    甲○○名義之「請領健保卡申請書」，故其上開所為，仍屬
    偽造私文書；又被告於九十五年九月十一日申請補發健保Ｉ
    Ｃ卡時，復檢附變造之甲○○國民身分證影本，該影本雖非
    本體，惟其效果與原本相同，被告持以行使，亦該當行使變
    造國民身分證罪（司法院廳刑一字第３０９號函示意見參
    照）。故核被告所為，係犯刑法第二百十六條、第二百十二
    條之行使變造國民身分證罪、第二百十四條之使公務員登載
    不實文書罪、第二百十六條、第二百十條之行使偽造私文書
    罪、第三百三十九條第二項之詐欺得利罪。被告利用不知情
    之房東陳慧莉行使變造國民身分證、行使偽造私文書及使公
    務員登載不實文書之犯行；及利用不知情之成年刻印業者偽
    造甲○○印章之行為，係屬間接正犯。被告偽造印章及印文
    之行為，為其偽造私文書之部分行為；其變造國民身分證、
    偽造私文書之低度行為，分別為其行使變造國民身分證及行
    使偽造私文書之高度行為所吸收，均不另論罪。被告於九十
    五年七月一日以後，迭次持冒用甲○○名義之健保ＩＣ卡前
    往屏東枋寮醫院及四次前往臺東之張建中外科就醫，應係出
    於一個詐欺得利犯意之決定，乃達成其同一犯罪之各個舉動
    ，事實上有不可分離之密接關係，而持續分別侵害同一法益
    （即分別侵害屏東枋寮醫院及張建中外科之法益），於犯罪
    行為完畢之前，雖其各個舉動與詐欺得利罪之構成要件相符
    ，但被告主觀上應係以各個舉動為其全部犯罪行為之一部，
    且客觀上亦係在密切之時地實施，則在刑法評價上，視為數
    個舉動之接續施行，而包括以一行為予以評價，較為合理，
    是應屬法律概念之一行為，而為接續犯。按行為後法律有變
    更者，適用行為時之法律；但行為後之法律有利於行為人者
    ，適用最有利於行為人之法律，刑法第二條第一項定有明文
    ；復按比較新舊法，應就罪刑有關之共犯、未遂犯、想像競
    合犯、牽連犯、連續犯、結合犯，以及累犯加重、自首減輕
    暨其他法定加減原因（如身分加減）與加減例等一切情形，
    本於統一性及整體性原則，綜其全部罪刑之結果而為比較（
    最高法院九十五年五月二十三日第八次刑庭會議決議參照）
    。而被告於九十五年六月三十日以前之犯行後，新修正刑法
    業已施行，此部分經新舊法比較如下：
　　(一)、連續犯之部分數行為，發生在新法施行前者，新法施行
        後，該部分適用最有利於行為人之法律，若其中部分之
        一行為或數行為，發生在新法施行後者，該部分不能論
        以連續犯。被告於九十五年六月三十日以前所犯詐欺得
        利之數次犯行，依修正前刑法之規定，係構成連續犯，
        而新修正刑法已刪除第五十六條連續犯之規定，此刪除
        雖非犯罪構成要件之變更，但顯已影響行為人刑罰之法
        律效果，自屬法律有變更。依修正前刑法第五十六條規
        定，基於概括犯意所觸犯同一罪名之數行為，在法律上
        評價為一罪，而修正刪除刑法第五十六條之規定後，該
        數行為即依數罪併罰之規定分論併罰，則依新修正刑法
        第二條第一項規定，比較新、舊法結果，以修正前之規
        定有利於被告，故被告於九十五年六月三十日以前之數
        次詐欺得利犯行應適用較有利於被告之行為時法律即舊
        法論以連續犯。而自九十五年七月一日以後所犯之詐欺
        得利數行為則不能論以連續犯。
　　(二)、修正後之刑法刪除第五十五條關於牽連犯之規定，本件
  　　　被告於九十五年六月三十日以前所犯之行使偽造私文書
        罪、連續詐欺得利罪、行使偽造國民身分證罪及使公務
        員登載不實文書罪間，有方法、結果之牽連犯關係，依
        修正前即行為時之規定，應從一重論以行使偽造私文書
        罪處斷；依修正後之刑法既已刪除牽連犯之規定，則所
        犯上述四罪應依數罪併罰之規定分論併罰。比較新舊法
        之規定，以修正前之規定有利於被告。
    (三)、被告曾於九十二年間因背信案件，經臺灣臺東地方法院
        判處有期徒刑四月確定，於九十三年二月十六日以易科
        罰金執行完畢，有臺灣高等法院被告前案紀錄表及臺灣
        臺中地方法院檢察署刑案資料查註紀錄表各一份在卷可
        按，被告於九十五年六月三十日以前之犯行，係於前案
        執行完畢後，五年以內故意再犯有期徒刑以上之罪，不
        論依修正前之刑法第四十七條，或修正後之刑法第四十
        七條第一項之規定，均構成累犯，新法之規定並非較有
        利於被告，應逕依修正前刑法第四十七條之規定論以累
        犯，並加重其刑。
　　(四)、復按刑法第三百三十九條第二項、第二百十四條與第二
        百十二條均定有罰金刑，依修正後刑法施行法增訂第一
        條之一規定：「（第一項）中華民國九十四年一月七日
        刑法修正施行後，刑法分則編所定罰金之貨幣單位為新
        臺幣。（第二項）九十四年一月七日刑法修正時，刑法
        分則編未修正之條文定有罰金者，自九十四年一月七日
        刑法修正施行後，就其所定數額提高為三十倍。但七十
        二年六月二十六日至九十四年一月七日新增或修正之條
        文，就其所定數額提高為三倍」，及刑法第三十三條第
        五款修正為：「主刑之種類如下：五、罰金：新臺幣一
        千元以上，以百元計算之」等規定觀之，依修正前後之
        法律，所定罰金刑之最度額雖屬相同，然依被告行為時
        即修正前刑法第三十三條第五款規定之罰金最低額銀元
        一元，並提高十倍計算，前開罰金刑之最低額為銀元十
        元，即新臺幣三十元，較之修正後之新臺幣一千元為低
        。因此，比較上述修正前、後之刑罰法律，自應以被告
        行為時即修正前關於科處罰金刑之法律較有利於被告。
    (五)、依刑法第五十一條定應執行刑時，如裁判確定前所犯數
        罪，其中一罪在新法施行前者，亦應為新舊法比較（最
        高法院九十五年五月二十三日第八次刑事庭會議決議參
        照）。被告於裁判確定前犯數罪，而刑法第五十一條業
        於九十四年二月二日修正公布，並於九十五年七月一日
        施行，修正前刑法第五十一條規定：「數罪併罰，分別
        宣告其罪之刑，依左列各款定其應執行者：」，其中第
        五款規定：「宣告多數有期徒刑者，於各刑中之最長期
        以上，各刑合併之刑期以下，定其刑期。但不得逾二十
        年。」，修正後刑法第五十一條第五款規定：「宣告多
        數有期徒刑者，於各刑中之最長期以上，各刑合併之刑
        期以下，定其刑期。但不得逾三十年」。經比較結果，
        修正後刑法並非較有利於行為人，依刑法第二條第一項
        前段之規定，仍應依修正前刑法，定其應執行之刑。
    　　經綜合比較後，被告於九十五年六月三十日以前之犯行
    ，以被告行為時即修正前刑法之規定有利於被告，自應一體
    適用修正前刑法之規定予以論處。被告於九十五年六月三十
    日以前之先後多次詐欺得利犯行，時間緊接，犯罪構成要件
    相同，顯係基於概括之犯意反覆為之，有修正前刑法第五十
    六條連續犯之關係，應論以一罪，並加重其刑。其於九十五
    年六月三十日以前所犯之行使偽造私文書罪、行使變造國民
    身分證罪、使公務員登載不實文書罪及連續詐欺得利罪間，
    有修正前刑法第五十五條之牽連犯關係，應從一重之行使偽
    造私文書罪處斷，並與其於九十五年七月一日以後所犯之罪
    名，分論併罰。被告於九十五年九月十一日檢附變造甲○○
    國民身分證影本（以影本充作正本之使用）及填載甲○○名
    義之「請領健保卡申請書」，致健保局受委託處理健保業務
    之承辦公務員將甲○○申請健保ＩＣ卡之不實事項登載於職
    務上所掌管之公文書，其上開所犯之行使變造國民身分證罪
    、行使偽造私文書罪、使公務員登載不實文書罪，與其於九
    十五年七月一日以後接續向屏東枋寮醫院、接續向臺東張建
    中外科、一次向臺東林燦城診所、一次向臺東育生小兒科詐
    欺得利之犯行間，犯意各別，行為互殊，應予分論併罰。查
    被告曾於九十二年間因背信案件，經臺灣臺東地方法院判處
    有期徒刑四月確定，於九十三年二月十六日以易科罰金執行
    完畢，有臺灣高等法院被告前案紀錄表及臺灣臺中地方法院
    檢察署刑案資料查註紀錄表各一份在卷可按，被告於前案執
    行完畢後，五年以內故意再犯有期徒刑以上之罪，其於九十
    五年六月三十日以前之犯行，應依修正前刑法第四十七條之
    規定論以累犯，於九十五年七月一日以後之犯行，則應依修
    正後刑法第四十七條第一項之規定論以累犯，並加重其刑。
    爰審酌被告犯罪之動機、目的、手段、其品行及智識程度、
    各次詐欺得利犯行所得之利益與所生之損害、其於犯罪後坦
    承犯行，態度良好等一切情狀，依序分別就其：(一)、於九十
    五年六月三十日以前因牽連犯從重論以之行使偽造私文書犯
    行，量處有期徒刑一年。(二)、於九十五年九月十一日行使偽
    造私文書犯行，量處有期徒刑五月。(三)、於九十五年九月十
    一日行使變造國民身分證（以影本充作正本使用）之犯行，
    量處有期徒刑三月。(四)、於九十五年九月十一日使公務員登
    載不實文書之犯行，量處有期徒刑四月。(五)、於九十五年七
    月一日以後向屏東枋寮醫院接續詐欺得利之犯行，量處有期
    徒刑六月。(六)、於九十五年九月七日以後向臺東張建中外科
    詐欺得利之犯行，量處有期徒刑四月。(七)、於九十五年九月
    五日向臺東林燦城診所詐欺得利之犯行，量處有期徒刑三月
    。
    (八)、於九十五年十一月一日向臺東育生小兒科詐欺得利之犯
    行，量處有期徒刑三月。並依修正前刑法第五十一條第五款
    之規定定其應執行之刑。
三、扣案之變造之「甲○○」國民身分證上所貼之乙○○照片一
    張，係被告所有供其犯罪所用之物；另扣案之冒用「甲○○
    」名義之健保ＩＣ卡一枚，係被告所有因犯罪所得之物及犯
    詐欺得利罪所用之物，此據被告供述在卷，應依主刑所適用
    之法律，分別依修正前後刑法第三十八條第一項第二款、第
    三款之規定宣告沒收。又偽造之「甲○○」印章一枚雖未扣
    案，惟亦無證據證明業已滅失，及被告於九十五年九月十一
    日「請領健保卡申請書」之申請人簽章欄內偽造之「甲○○
    」印文一枚，均應依刑法第二百十九條之規定諭知沒收。
據上論斷，應依刑事訴訟法第二百七十三條之一第一項、第二百
九十九條第一項前段，刑法第二條第一項、第二百十六條、第二
百十條、第二百十二條、第二百十四條、第三百三十九條第二項
、第四十七條第一項、第二百十九條、第三十八條第一項第二款
、第三款、修正前刑法第五十五條、第四十七條、第五十一條第
五款、第三十八條第一項第二款，罰金罰鍰提高標準條例第一條
前段，刑法施行法第一條之一第一項、第二項前段，判決如主文
。
本案經檢察官李芳瑜到庭執行職務。
中　　華　　民　　國　　96　　年　　5 　　月　　29　　日
                  刑事第八庭  法  官  簡源希
上為正本係照原本作成
如不服本判決，應於送達後十日內向本院提出上訴狀（須附繕
本），上訴於臺灣高等法院臺中分院。
                              書記官  張雅慧
中　　華　　民　　國　　96　　年　　5 　　月　　29　　日
附錄論罪科刑法條
刑法第二百十二條
  偽造、變造護照、旅券、免許證、特許證及關於品行、能力服
  務或其他相類之證書、介紹書，足以生損害於公眾或他人者，
  處一年以下有期徒刑、拘役或三百元以下罰金。
刑法第二百十條
  偽造、變造私文書，足以生損害於公眾或他人者，處五年以下
  有期徒刑。
刑法第二百十六條
  行使第二百十條至第二百十五條之文書者，依偽造、變造文書
  或登載不實事項或使登載不實事項之規定處斷。
刑法第二百十四條
  明知為不實之事項，而使公務員登載於職務上所掌之公文書，
  足以生損害於公眾或他人者，處三年以下有期徒刑、拘役或五
  百元以下罰金。
刑法第三百三十九條第一項
  意圖為自己或第三人不法之所有，以詐術使人將本人或第三人
  之物交付者，處五年以下有期徒刑、拘役或科或併科一千元以
  下罰金。
【附表】：
┌──┬──────┬────────────────┐
│編號│　就診日期　│　　　　 就診醫院及院址         │
├──┼──────┼────────────────┤
│1   │94年1月20日 │慈濟醫院：花蓮縣花蓮市○○路○段│
│　  │            │          ７０７號　            │
├──┼──────┼────────────────┤
│2   │94年2月1日  │慈濟醫院：（院址同前所載）　　　│
├──┼──────┼────────────────┤
│3   │94年2月27日 │慈濟醫院：（院址同前所載）　　　│
│    │至同年3月14 │                          　　　│
│    │日住院就醫  │                          　　　│
├──┼──────┼────────────────┤
│4   │94年3月15日 │慈濟醫院：（院址同前所載）　　　│
├──┼──────┼────────────────┤
│5   │94年3月18日 │慈濟醫院：（院址同前所載）　　　│
├──┼──────┼────────────────┤
│6   │94年3月22日 │慈濟醫院：（院址同前所載）　　　│
├──┼──────┼────────────────┤
│7   │94年4月1日  │慈濟醫院：（院址同前所載）　　　│
├──┼──────┼────────────────┤
│8   │94年4月2日  │慈濟醫院：（院址同前所載）　　　│
├──┼──────┼────────────────┤
│9   │94年4月11日 │陳明正內科：臺東縣臺東市○○路３│
│　  │　　　　　　│　　　　　　號３至４樓　　　　　│
├──┼──────┼────────────────┤
│10  │94年4月21日 │慈濟醫院：（院址同前所載）　　　│
├──┼──────┼────────────────┤
│11  │94年5月2日  │陳明正內科：（院址同前所載）　　│
├──┼──────┼────────────────┤
│12  │94年5月4日  │陳明正內科：（院址同前所載）　　│
├──┼──────┼────────────────┤
│13  │94年5月7日  │嘉恩診所：花蓮縣花蓮市○○路４５│
│　  │　　　　　  │　　　　　９號５樓　　　　　　　│
├──┼──────┼────────────────┤
│14  │94年5月20日 │慈濟醫院：（院址同前所載）　　　│
├──┼──────┼────────────────┤
│15  │94年6月2日  │嘉恩診所：（院址同前所載）　　　│
├──┼──────┼────────────────┤
│16  │94年7月2日  │嘉恩診所：（院址同前所載）　　　│
├──┼──────┼────────────────┤
│17  │94年8月2日  │嘉恩診所：（院址同前所載）　　　│
├──┼──────┼────────────────┤
│18  │94年9月1日  │嘉恩診所：（院址同前所載）　　　│
├──┼──────┼────────────────┤
│19  │94年10月1日 │枋寮醫院：屏東縣枋寮鄉安樂村中山│
│　  │　　　　　　│          路１３９號            │
├──┼──────┼────────────────┤
│20  │94年10月20日│李世雄診所：屏東縣枋寮鄉安樂村中│
│　  │　　　　　　│          　山路７５號          │
├──┼──────┼────────────────┤
│21  │94年11月1日 │枋寮醫院（院址同前所載）        │
├──┼──────┼────────────────┤
│22  │94年12月1日 │枋寮醫院（院址同前所載）        │
├──┼──────┼────────────────┤
│23  │94年12月6日 │枋寮醫院（院址同前所載）        │
├──┼──────┼────────────────┤
│24  │95年1月3日  │枋寮醫院（院址同前所載）        │
├──┼──────┼────────────────┤
│25  │95年1月7日  │集賢醫院（臺北縣蘆洲市○○路３５│
│　  │　　　　　  │　　　　　６號１樓）　　　　　　│
├──┼──────┼────────────────┤
│26  │95年1月11日 │枋寮醫院（院址同前所載）        │
├──┼──────┼────────────────┤
│27  │95年1月14日 │高雄長庚醫院：高雄縣鳥松鄉○○路│
│　  │　　　　　  │              １２３號          │
├──┼──────┼────────────────┤
│28  │95年1月16日 │高雄長庚醫院（院址同前所載）    │
├──┼──────┼────────────────┤
│29  │95年1月17日 │高雄長庚醫院（院址同前所載）    │
├──┼──────┼────────────────┤
│30  │95年1月17日 │枋寮醫院（院址同前所載）        │
├──┼──────┼────────────────┤
│31  │95年1月20日 │高雄長庚醫院（院址同前所載）    │
│    │至同年月21日│                                │
│    │住院就醫    │                                │
├──┼──────┼────────────────┤
│32  │95年1月26日 │高雄長庚醫院（院址同前所載）    │
├──┼──────┼────────────────┤
│33  │95年2月2日  │枋寮醫院（院址同前所載）        │
├──┼──────┼────────────────┤
│34  │95年2月3日  │高雄長庚醫院（院址同前所載）    │
├──┼──────┼────────────────┤
│35  │95年2月4日至│高雄長庚醫院（院址同前所載）    │
│    │同年3月31日 │                                │
│    │住院就醫    │                                │
├──┼──────┼────────────────┤
│36  │95年4月1日  │枋寮醫院（院址同前所載）        │
├──┼──────┼────────────────┤
│37  │95年4月6日  │高雄長庚醫院（院址同前所載）　  │
├──┼──────┼────────────────┤
│38  │95年4月17日 │枋寮醫院（院址同前所載）        │
├──┼──────┼────────────────┤
│39  │95年4月26日 │高雄長庚醫院（院址同前所載）    │
├──┼──────┼────────────────┤
│40  │95年5月2日  │枋寮醫院（院址同前所載）        │
├──┼──────┼────────────────┤
│41  │95年5月18日 │高雄長庚醫院（院址同前所載）    │
├──┼──────┼────────────────┤
│42  │95年5月23日 │枋寮醫院（院址同前所載）        │
├──┼──────┼────────────────┤
│43  │95年6月1日  │枋寮醫院（院址同前所載）        │
├──┼──────┼────────────────┤
│44  │95年7月1日  │枋寮醫院（院址同前所載） 　     │
├──┼──────┼────────────────┤
│45  │95年7月17日 │枋寮醫院（院址同前所載） 　     │
├──┼──────┼────────────────┤
│46  │95年8月1日  │枋寮醫院（院址同前所載） 　     │
├──┼──────┼────────────────┤
│47  │95年8月16日 │枋寮醫院（院址同前所載） 　     │
├──┼──────┼────────────────┤
│48  │95年9月2日  │枋寮醫院（院址同前所載） 　     │
├──┼──────┼────────────────┤
│49  │95年9月5日  │林燦城診所：臺東縣臺東市○○路２│
│　  │　　　　　  │　　　　　　５３號　　　　　　　│
├──┼──────┼────────────────┤
│50  │95年9月7日  │張建中外科：臺東縣臺東市○○路６│
│　  │　　　　　  │　　　　　　５號　　　　　　　　│
├──┼──────┼────────────────┤
│51  │95年9月11日 │張建中外科（院址同前所載）　　　│
├──┼──────┼────────────────┤
│52  │95年9月13日 │張建中外科（院址同前所載）　　　│
├──┼──────┼────────────────┤
│53  │95年9月26日 │張建中外科（院址同前所載）　　　│
├──┼──────┼────────────────┤
│54  │95年9月29日 │枋寮醫院（院址同前所載） 　     │
├──┼──────┼────────────────┤
│55  │95年10月3日 │枋寮醫院（院址同前所載） 　     │
├──┼──────┼────────────────┤
│56  │95年11月1日 │育生小兒科：臺東縣臺東市○○路２│
│　　│　　　　　  │　　　　　　４４號　　　　　　　│
├──┼──────┼────────────────┤
│57  │95年11月2日 │枋寮醫院（院址同前所載） 　     │
├──┼──────┼────────────────┤
│58  │95年12月2日 │枋寮醫院（院址同前所載） 　     │
├──┼──────┼────────────────┤
│59  │95年12月18日│枋寮醫院（院址同前所載） 　     │
└──┴──────┴────────────────┘
